【裁判字號】    97,裁,4990
【裁判日期】    971113
【裁判案由】    兒童及少年性交易防制條例
【裁判全文】
最  高  行  政  法  院  裁  定
                                      97年度裁字第4990號
上  訴  人  更生日報社股份有限公司
代  表  人  甲○○
被 上訴 人  花蓮縣政府
代  表  人  乙○○
上列當事人間兒童及少年性交易防制條例事件，上訴人對於中華
民國97年6月30日臺北高等行政法院96年度訴字第4057號判決，
提起上訴，本院裁定如下：
    主  文
上訴駁回。
上訴審訴訟費用由上訴人負擔。
    理  由
一、按對於高等行政法院判決之上訴，非以其違背法令為理由，
    不得為之，行政訴訟法第242條定有明文。依同法第243條第
    1項規定，判決不適用法規或適用不當者，為違背法令；而
    判決有同條第2項所列各款情形之一者，為當然違背法令。
    是當事人對於高等行政法院判決上訴，如依行政訴訟法第24
    3條第1項規定，以高等行政法院判決有不適用法規或適用不
    當為理由時，其上訴狀或理由書應有具體之指摘，並揭示該
    法規之條項或其內容；若係成文法以外之法則，應揭示該法
    則之旨趣；倘為司法院解釋或本院之判例，則應揭示該判解
    之字號或其內容。如以行政訴訟法第243條第2項所列各款情
    形為理由時，其上訴狀或理由書，應揭示合於該條項各款之
    事實。上訴狀或理由書如未依此項方法表明，或其所表明者
    與上開法條規定不合時，即難認為已對高等行政法院判決之
    違背法令有具體之指摘，其上訴自難認為合法。
二、本件上訴人對於高等行政法院判決上訴，除仍執於原審相同
    之主張外，另略以：司法院釋字第623號解釋既要求兒童及
    少年性交易防制條例第33條應限縮適用，以兼顧表意自由之
    保障，則本件被上訴人不當擴張前揭規定之適用，實難謂無
    違法之嫌。然原審忽視此對上訴人有利之解釋，實有違論理
    法則，並有適用法律錯誤之嫌。另原審不僅對於該構成要件
    如何該當未為詳論，並無論列被上訴人是否已盡前揭要件之
    舉證責任，亦全無說明其憑一般經驗之內容為何，則判決理
    由形成之推論過程與論理法則有悖，且有理由不備之嫌等語
    ，雖以該判決適用法律不當、違背論理法則及判決不備理由
    為由，惟核其上訴理由，無非以其對司法院釋字第623號解
    釋主觀歧異之見解，就原審取捨證據、認定事實之職權行使
    ，指摘其為不當，並就原審已論斷者，泛言未論斷，而非具
    體表明合於不適用法規、適用法規不當、或行政訴訟法第24
    3條第2項所列各款之情形，難認對該判決之如何違背法令已
    有具體之指摘，原判決並無所指違背法令之情形。依首開規
    定及說明，應認其上訴為不合法。又就上訴人所稱原判決欠
    缺查獲事證一節，經查原審卷第107頁至第157頁，有相關事
    證可稽，併此敘明。
三、據上論結，本件上訴為不合法。依行政訴訟法第249條第1項
    前段、第104條、民事訴訟法第95條、第78條，裁定如主文
    。
中    華    民    國    97    年    11    月    13    日
                    最高行政法院第四庭
                        審判長法官  鍾  耀  光
                              法官  黃  本  仁
                              法官  姜  仁  脩
                              法官  王  德  麟
                              法官  黃  清  光
以  上  正  本  證  明  與  原  本  無  異
中    華    民    國    97    年    11    月    13    日
                              書記官  阮  思  瑩


司法院資訊處製作；財團法人民間司法改革基金會備份。
